臺灣臺北地方法院刑事判決　　　　　　 96年度交易字第515號
公　訴　人　臺灣臺北地方法院檢察署檢察官
被　　　告　甲○○
上列被告因公共危險等案件，經檢察官提起公訴（96年度調偵字
第844號），本院判決如下：
    主  文
甲○○服用酒類，不能安全駕駛動力交通工具而駕駛，處罰金新
臺幣肆萬陸仟元，如易服勞役，以新臺幣壹仟元折算壹日。減為
罰金新臺幣貳萬參仟元，如易服勞役，以新臺幣壹仟元折算壹日
。
其餘被訴部分公訴不受理。
    事  實
一、甲○○無前科，於民國96年4月22日凌晨1時許，在其任職之
    臺北市○○○路公司內飲用調酒，飲至當日凌晨3、4時許，
    已達不能安全駕駛動力交通工具之程度，竟猶騎乘車牌號碼
    CTE-701號重型機車行駛於道路，於當日4時30分許，行經臺
    北市中山區○○○路○段與新生北路3段路口時，因酒醉注意
    力無法集中，而與乙○○所騎乘之車牌號碼AC2-289號重型
    機車發生碰撞，致乙○○當場人車倒地，受有手、腳、腰、
    背多處之傷害（過失傷害部分，業據撤回告訴，不受理諭知
    部分詳後述）。甲○○並當場昏迷，經送往馬偕醫院救治及
    抽血檢驗結果，其血液中酒精濃度高達176MG/DL（換算呼氣
    酒精濃度為每公升0.83毫克），始悉上情。
二、案經乙○○訴由臺北市政府警察局中山分局報告臺灣臺北地
    方法院檢察署檢察官偵查起訴。
    理  由
壹、有罪部分
一、上揭犯罪事實，迭據被告甲○○於警、偵訊及本院審理時坦
    承不諱，並有臺北市立聯合醫院中興院區檢驗醫學科血液酒
    精濃度報告單（內載酒精濃度176MG/DL）、呼氣酒精濃度與
    血液酒精濃度換算對照圖、臺北市政府警局違反道路交通事
    件通知單（參偵字第12061號卷第10-13頁）、交通事故現場
    圖及調查報告表、補充資料表（參偵字第12061號卷第18-19
    、22-24頁）在卷可稽。足認被告前開出於任意性之自白核
    與事實相符，而可採信。是被告酒後駕車公共危險之犯行，
    亦事證明確，洵堪認定，並應依法論科。
二、核被告甲○○所為，係犯刑法第刑法第185條之3之服用酒類
    不能安全駕駛動力交通工具而駕駛罪。至於臺北市政府警察
    局交通警察大隊中山分隊員警楊易青雖填製臺北市○○○○
    道路交通事故肇事人自首情形紀錄，將被告及告訴人同列其
    內，在第3項: 報案人或勤指中心轉來資料未報明肇事人姓
    名，處理人員前往現場處理時，肇事人在場，並當場承認為
    肇事人欄處打勾（參偵字第12061號卷第25頁）。但查，被
    告甲○○自承於發生碰撞後即呈現昏迷，於二日後始行甦醒
    等語，而依警員翁憲堂製作之交通事故談話紀錄表所載，被
    告當時因頭部撞傷無法製作筆錄，其第一次筆錄製作之時間
    為96年5月12日，此有被告之談話紀錄及調查筆錄可稽（參
    偵字第12061號卷第5、20頁），核與被告上開所述相一致。
    而依上開血液檢驗報告之所載，被告之血液檢驗係於96年4
    月22日當日已經完成，足認警察在被告甦醒前已知悉被告有
    酒後駕車之犯行，縱被告於警詢中承認犯行，核與自首之要
    件尚屬有間，足認員警楊易青所填製之上開自首情形紀錄有
    誤，自不足資為被告自首減輕之證據，附此敘明。爰審酌被
    告並無前科，此有臺灣高等法院被告前案紀錄表在卷可稽，
    此次為一時便利而酒後駕車，不僅漠視自身安危，更枉顧公
    眾安全，欠缺尊重其他用路人生命、財產安全之觀念，血液
    中之酒精濃度高達176MG/DL，惟念其犯後坦承犯行，並已與
    被害人乙○○達成和解賠償損害，此業經本院以公務電話查
    明在案，其態度尚稱良好等一切情狀，量處如主文所示之刑
    ，並諭知易服勞役之折算標準。
貳、不受理諭知部分:
一、公訴意旨另認被告酒後駕車，與告訴人乙○○於上開、時地
    發生碰撞，並致告訴人乙○○受有上述之傷害，因認被告另
    涉犯刑法第284條第1項前段之過失傷害罪嫌。
二、按告訴乃論之罪，告訴人於第一審辯論終結前得撤回其告訴
    。又告訴經撤回者，法院應諭知不受理之判決，且得不經言
    詞辯論為之。刑事訴訟法第238條第1項，第303條第3款、第
    307條分別定有明文。又刑法第284條第1項前段之罪，依同
    法第287條前段規定，係屬告訴乃論之罪。經查，本件被告
    就過失傷害部分既已與告訴人乙○○達成民事賠償和解，並
    告訴人乙○○具狀撤回告訴，且經本院以電話查詢確認在案
    ，此有撤回狀及公務電話紀錄在卷可稽。揆諸前開法條意旨
    ，就其所涉犯之過失傷害罪部分，自應為不受理之判決之諭
    知。
據上論斷，應依刑事訴訟法第284條之1、第299條第1項前段、第
303條第3款，刑法第185條之3、第42條第3項，刑法施行法第1之
1條，中華民國九十六年罪犯減刑條例第2條第1項第3款、第7條
，判決如主文。
本案經檢察官杜慧玲到庭執行職務
中　　華　　民　　國　　96　　年　　11　　月　　22　　日
　　　　　　　　　刑事第四庭  法  官  李桂英
上正本證明與原本無異。
如不服本判決，應於判決送達後10日內向本院提出上訴狀（應抄
附繕本）。告訴人或被害人如對於本判決不服者，應具備理由請
求檢察官上訴，其上訴期間之計算係以檢察官收受判決正本之日
期為準。
      　　　　　　　　　　　　書記官　 嚴君珮
中　　華　　民　　國　　96　　年　　11　　月　　22　　日
附本案論罪科刑依據之法條：
中華民國刑法第185條之3
（重大違背義務致交通危險罪）
服用毒品、麻醉藥品、酒類或其他相類之物，不能安全駕駛動力
交通工具而駕駛者，處1年以下有期徒刑、拘役或3萬元以下罰金
。
